# 持有待售负债

提问人：yahmm 时间：2022-03-29 14:03:10
陈老师好：请教一个问题：预计一年内处置子公司，将子公司的资产和负债划分为持有待售，问题：母子公司的往来是按抵销后的数字填还是按各自单体报表上的数字填？比如：子公司单体负债 30 ，子公司欠母公司 10 ，持有待售负债是 20 还 30 ？子公司欠母公司的 10 将来还是要还的。

回答人：chenyiwei
持有待售负债也是合并报表层面的子公司对外负债。该持有待售子公司对母公司或合并范围内其他子公司的资产、负债首先应当进行合并抵销，然后在合并抵销后的往来余额基础上区分其中的持有待售部分，即持有待售负债必须是对外（合并范围以外）负债。